臺灣臺南地方法院刑事判決
110年度易字第512號
公  訴  人  臺灣臺南地方檢察署檢察官
被      告  李睿平


上列被告因違反毒品危害防制條例案件，經檢察官提起公訴（10
9年度偵字第16384號），被告於準備程序中就被訴事實為有罪之
陳述，經告知簡式審判程序之旨，並聽取被告與公訴人意見後，
本院裁定以簡式審判程序進行審理，判決如下：
    主  文
甲○○持有第三級毒品純質淨重五公克以上，累犯，處有期徒刑捌
月。
扣案含有4-甲基甲基卡西酮之毒品咖啡包捌拾伍包（均含袋，驗
前總淨重伍佰陸拾壹點玖陸公克、純質淨重共貳拾伍點柒玖公克
）均沒收。
    事實及理由
壹、程序事項：按被告甲○○所犯為死刑、無期徒刑、最輕本刑3
    年以上有期徒刑以外之罪，亦非屬高等法院管轄之第一審案
    件，其於準備程序就被訴事實為有罪陳述，經告知簡式審判
    程序之旨，並聽取檢察官、被告之意見後，本院依刑事訴訟
    法第273條之1第1項規定，當庭裁定進行簡式審判程序，故
    本案之證據調查，依刑事訴訟法第273條之2規定，不受第15
    9條第1項、第161條之2、第161條之3、第163條之1及第164
    條至第170條所規定證據能力認定及調查方式之限制，合先
    敘明。
貳、實體事項：
一、本件犯罪事實及證據，均引用檢察官起訴書（如附件）之記
    載，並補充「高雄市立凱旋醫院109年7月27日高市凱醫驗字
    第65264號濫用藥物成品檢驗鑑定書」為證據。
二、論罪科刑：
　㈠查毒品4-甲基甲基卡西酮（Mephedrone）之成癮性、濫用性
    及對社會危害性之程度，依毒品危害防制條例第2條第2項第
    3款規定，屬於第三級毒品，禁止非法持有，且持有第三級
    毒品達純質淨重5公克以上，為應受刑罰之行為。核被告所
    為，係犯毒品危害防制條例第11條第5項之持有第三級毒品
    純質淨重5公克以上之罪。
　㈡本件有累犯加重其刑之適用：
　1.經查，被告前因妨害性自主案件，經臺灣高等法院臺南分院
    以103年度聲字第355號裁定定應執行有期徒刑7月確定，於
    民國104年11月21日徒刑執行完畢，此有臺灣高等法院被告
    前案紀錄表在卷足參（見本院卷第13至15頁），被告於上述
    有期徒刑執行完畢後5年內之109年7月23日前某日至109年7
    月23日為警查獲時，故意再犯本件有期徒刑以上之罪，為累
    犯。
　2.本院審酌被告於前案刑罰執行完畢5年內，再度涉犯本案，
    顯見被告雖經刑罰之執行，仍未能有所悔悟、反省，對刑罰
    之感應力薄弱，具有特別惡性，縱經本院依累犯規定加重其
    刑，亦未使被告所受刑罰超過其所應負擔之罪責而有過苛之
    情形，參照司法院釋字第775號解釋意旨，爰依刑法第47條
    第1項規定加重其刑。
　㈢爰以行為人之責任為基礎：
　1.審酌4-甲基甲基卡西酮為公告列管之第三級毒品，具有高度
    成癮性，其持有及流通危害國人身心健康、影響社會秩序甚
    鉅，被告明知如此，仍漠視法令而持有純質淨重達25.79公
    克之4-甲基甲基卡西酮，所為實應非難。
　2.被告本案持有之4-甲基甲基卡西酮，雖逾109年1月15日修正
    前毒品危害防制條例第11條第5項所定之法定數值20公克非
    多，惟現行毒品危害防制條例第11條第5項既已明定處罰持
    有第三級毒品純質淨重5公克以上之行為，況被告除本案持
    有第三級毒品純質淨重5公克以上之犯行外，前曾於109年2
    月間另犯販賣第三級毒品犯行，經最高法院於110年7月15日
    以110年度台上字第4444號判決駁回上訴確定【被告於110年
    度台上字第4444號販賣第三級毒品案件中，販賣的是FOOD P
    ANDA熊貓圖案之毒品咖啡包，且未經警方扣案，亦與本案扣
    案毒品咖啡包圖案不同，非同款毒品咖啡包，見偵卷第80頁
    】。
　3.被告又於本案查獲後、尚在偵查中，以及上述前案審理中，
    再因大量持有第三級毒品（扣案毒品咖啡包70包、一粒眠51
    5顆）遭警方查獲，現由臺灣臺南地方檢察署檢察官以110年
    度偵字第9060號另案偵查中（參臺灣高等法院被告前案紀錄
    表，構成累犯之前案紀錄於此不再重複審酌），顯見被告未
    因持有第三級毒品、販賣第三級毒品案件遭查獲且尚在偵查
    、審理中而有所警醒。
　4.考量本案扣得之咖啡包均有精美包裝及圖案，經被告謹慎藏
    放於小客車內音響面板後方之隱密空間，且雖各包毒品咖啡
    包之4-甲基甲基卡西酮含量非多，但毒品咖啡包之總數量甚
    高。
　5.另參酌被告於警詢、偵查及本院審理中坦認犯行之犯後態度
    ；再考量本案查獲情形、被告素行（參臺灣高等法院被告前
    案紀錄表，構成累犯之前案紀錄於此不再重複審酌）。
　6.兼衡被告於本院審理中自陳學歷為高職肄業之智識程度，離
    婚、育有1名子女（現由前妻照顧）、現從事臨時工（收入
    詳卷）、與母親及弟弟同住之家庭生活狀況（見本院卷第73
    頁）等一切情狀，量處如主文所示之刑，資為懲儆。
三、沒收：
　㈠按毒品危害防制條例第18條第1項後段應沒入銷燬之毒品，專
    指查獲施用或持有之第三、四級毒品，因為不構成犯罪行為
    ，而應依行政程序沒入銷燬而言；然而持有第三級毒品純質
    淨重5公克以上，既屬毒品危害防制條例第11條第5項明文規
    定處罰之犯罪行為，即非毒品危害防制條例第18條第1項後
    段應依行政程序沒入銷燬之範圍。
　㈡扣案含有4-甲基甲基卡西酮成分之毒品咖啡包85包（驗前總
    淨重共561.96公克，純質淨重共25.79公克），均為違禁物
    ，不問屬於犯罪行為人與否，應依刑法第38條第1項規定均
    沒收。而盛裝此等毒品咖啡包之包裝袋，因均已個別密封包
    裝且難以與上面所沾附之毒品析離，或析離成本過高，該等
    包裝袋應與毒品咖啡包一併沒收；至於檢驗耗損部分，既已
    驗畢用罄滅失，自不另宣告沒收。
據上論斷，應依刑事訴訟法第273條之1第1項、第299條第1項前
段、第310條之2、第454條第2項，毒品危害防制條例第11條第5
項，刑法第11條前段、第47條第1項、第38條第1項，判決如主文
。
本案經檢察官蔡宜玲提起公訴，檢察官乙○○到庭執行職務。
中　　華　　民　　國　　110 　年　　8 　　月　　6 　　日
                  刑事第三庭　法　官  陳郁婷
以上正本證明與原本無異。
如不服本判決應於收受本判決後20日內向本院提出上訴書狀，並
應敘述具體理由。其未敘述上訴理由者，應於上訴期間屆滿後20
日內向本院補提理由書狀（均須按他造當事人之人數附繕本）「
切勿逕送上級法院」。 
  　　　　　　　　　　　　　　書記官　林怡芳
中　　華　　民　　國　　110 　年　　8 　　月　　9 　　日
附錄本案論罪科刑法條
毒品危害防制條例第11條第5項
持有第三級毒品純質淨重五公克以上者，處2年以下有期徒刑，
得併科新臺幣20萬元以下罰金。

【附件】
臺灣臺南地方檢察署檢察官起訴書
                                    109年度偵字第16384號
　　被　　　告　甲○○　男　30歲（民國00年0月00日生）
　　　　　　　　　　　　住○○市○○區○○里00鄰○○街00
　　　　　　　　　　　　　巷0號4樓之2
　　　　　　　　　　　　國民身分證統一編號：Z000000000號
上列被告因違反毒品危害防制條例案件，業經偵查終結，認應提
起公訴，茲將犯罪事實及證據並所犯法條分敘如下：
        犯罪事實
一、甲○○明知4-甲基甲基卡西酮（Mephedrone）屬毒品危害防制
    條例第2條第2項第3款所規定之第三級毒品，不得持有純質
    淨重5公克以上，竟基於持有純質淨重5公克以上第三級毒品
    之犯意，於民國109年7月23日23時50分前不詳時間，向真實
    姓名、年籍不詳之人購買摻有4-甲基甲基卡西酮（Mephedro
    ne）之毒品咖啡包85包（驗前總淨重共561.96公克，純質淨
    重共25.79公克）後，而自斯時起非法持有之，甲○○並將之
    藏放在其所使用之車牌號碼000-0000號自用小客車內。經警
    於109年7月23日23時50分許，在臺南市○○區○○街00號對面，
    經甲○○之妻王莉茜即上開自用小客車車主同意搜索，在該車
    內扣得上開摻有4-甲基甲基卡西酮（Mephedrone）之毒品咖
    啡包85包（驗前總淨重共561.96公克，純質淨重共25.79公
    克），而查悉上情。
二、案經臺南市政府警察局永康分局報告偵辦。
        證據並所犯法條
一、證據及待證事實：
編號 證  據  名  稱　 待   證   事   實　 ㈠ 被告甲○○於警詢及偵查中之自白 坦承全部犯罪事實。 ㈡ 證人即被告之妻王莉茜於警詢中之證述 佐證被告持有扣案毒品咖啡包之事實。 ㈢ 臺南市政府警察局永康分局搜索扣押筆錄、扣押物品目錄表各1份、現場照片7張、內政部警政署刑事警察局鑑定書1份、扣案之摻有4-甲基甲基卡西酮（Mephedrone）之毒品咖啡包85包 被告持有第三級毒品4-甲基甲基卡西酮（Mephedrone），純質淨重共25.79公克之事實。 
二、核被告所為，係犯毒品危害防制條例第11條第5項之持有純
    質淨重5公克以上第三級毒品罪嫌。
三、依刑事訴訟法第251條第1項提起公訴。
    此　致
臺灣臺南地方法院
中　　華　　民　　國　　110 　年　　5 　　月　　3 　　日
　　                          檢察官  蔡  宜  玲
本件證明與原本無異
中　　華　　民　　國　　110 　年　　5 　　月　　7 　　日
　　                          書記官  楊  娟  娟